【裁判字號】    99,易,1196
【裁判日期】    990514
【裁判案由】    妨害自由等
【裁判全文】
臺灣臺中地方法院刑事判決              99年度易字第1196號
公  訴  人  臺灣臺中地方法院檢察署檢察官
被      告  丙○○
上列被告因家暴恐嚇等案件，經檢察官聲請以簡易判決處刑（99
年度偵字第207 號），本院豐原簡易庭認不應以簡易判決處刑（
99年度豐簡字第196 號），改依通常程序審理，本院判決如下：
    主    文
丙○○犯恐嚇危害安全罪，處拘役參拾日，如易科罰金，以新臺
幣壹仟元折算壹日。緩刑貳年，緩刑期內付保護管束。
被訴傷害部分公訴不受理。
    犯罪事實
一、丙○○係乙○○之弟，2 人間具有家庭暴力防治法第3 條第
    4 款所定之家庭成員關係。丙○○於民國98年10月29日晚間
    9 時42分許，在乙○○位於臺中縣潭子鄉○○○村○○路32
    巷17號之住處內，因細故與乙○○發生爭執，丙○○竟基於
    恐嚇危害安全之犯意，向乙○○恫嚇稱「不會放過妳」等語
    ，以加害生命、身體之事恐嚇乙○○，使乙○○心生畏懼，
    致生危害於安全。
二、案經乙○○訴由臺中縣警察局豐原分局報請臺灣臺中地方法
    院檢察署檢察官偵查後聲請簡易判決處刑。
    理    由
甲、有罪部分：
壹、程序方面
    按被告以外之人於審判外之言詞或書面陳述，除法律有規定
    者外，不得作為證據，刑事訴訟法第159 條固定有明文，惟
    被告以外之人於審判外之陳述，雖不符同法第159 條之1 至
    之4 規定，而經當事人於審判程序同意作為證據，法院審酌
    該言詞陳述或書面陳述作成時之情況，認為適當者，亦得為
    證據；又當事人、代理人或辯護人於法院調查證據時，知有
    第159 條第1 項不得為證據之情形，而未於言詞辯論終結前
    聲明異議者，視為有前項之同意，同法第159 條之5 亦定有
    明文。其立法意旨在於傳聞證據未經當事人之反對詰問予以
    核實，原則上先予排除，惟若當事人已放棄詰問或未聲明異
    議，基於證據資料愈豐富，愈有助於真實發現之理念，且強
    化言詞辯論原則，法院自可承認該傳聞證據例外擁有證據能
    力。經查，本判決所引用之下列非供述證據及證人乙○○於
    警詢中之陳述，性質上均屬傳聞證據，惟檢察官及被告於本
    院審理中調查證據時，知有刑事訴訟法第159 條第1 項不得
    為證據之情形，未於言詞辯論終結前聲明異議（見本院卷第
    14頁背面、第15頁），且本院審酌上開言詞陳述或書面陳述
    作成時之客觀情況均無不當，並無不宜作為證據之情事，則
    依刑事訴訟法第159 條之5 之規定，認均具有證據能力。
貳、實體方面
一、上開犯罪事實，業據被告丙○○於本院審理時坦承不諱，核
    與證人乙○○於警詢中所述之情節相符，復有臺中縣警察局
    豐原分局處理家庭暴力與兒少保護案件調查紀錄（通報）表
    1 份在卷可稽（見警卷第9 、10頁），是被告上開自白核與
    事實相符，應堪採信。本件事證明確，被告恐嚇之犯行，洵
    堪認定，應依法論科。
二、按家庭暴力者，謂家庭成員間實施身體或精神上不法侵害之
    行為；又家庭暴力罪者，謂家庭成員間故意實施家庭暴力行
    為而成立其他法律所規定之犯罪，家庭暴力防治法第2 條第
    1 款、第2 款分別定有明文。本件被告丙○○與告訴人乙○
    ○為姊弟關係，為家庭暴力防治法第3 條第4 款所定之家庭
    成員，而被告所為恐嚇犯行，已屬家庭成員間實施身體上不
    法侵害之行為，即為家庭暴力防治法第2 條所稱之家庭暴力
    ，且構成刑法上之恐嚇罪，惟因家庭暴力防治法之上開規定
    並無罰則之規定，是以依刑法恐嚇罪之規定予以論罪科刑，
    故核被告丙○○所為，係犯刑法第305 條之恐嚇危害安全罪
    。爰審酌被告遇有家庭糾紛之解決，本應以理性、和平之手
    段與態度為之，竟率然出言恐嚇告訴人乙○○，使告訴人心
    生畏懼而受有精神上之損害，所為實屬不該，惟念其犯後已
    坦承犯行，顯有悔意，且告訴人亦具狀表明雙方已和解，告
    訴人不再追究，有刑事撤回告訴狀1 紙在卷可參（見99年度
    豐簡字第196 號卷第16頁），告訴人顯已原諒被告等一切情
    狀，量處如主文所示之刑，並斟酌本案犯罪情節、被告之經
    濟狀況及智識程度等情，諭知以新臺幣1,000 元折算1 日之
    易科罰金折算標準，以資懲儆。又被告前未曾受有期徒刑以
    上刑之宣告，有臺灣高等法院被告前案紀錄表1 份在卷可憑
    ，其因一時失虞，致罹刑章，經此偵、審程序，當知所警惕
    信無再犯之虞，且犯後坦承犯行，深具悔意，而告訴人亦具
    狀表示不再追究，已如前述，本院認所宣告之刑以暫不執行
    為適當，併予宣告緩刑2 年，以啟自新，並依家庭暴力防治
    法第38條第1 項之規定，為緩刑期內付保護管束之諭知，由
    觀護人以其專業對被告之行為施予輔導矯正，以收矯正其行
    為之效。
乙、公訴不受理部分：
一、聲請簡易判決處刑意旨另以：被告丙○○於98年10月29日晚
    間9 時42分許，在告訴人乙○○位於臺中縣潭子鄉○○路32
    巷17號住處內，因細故竟徒手毆打告訴人乙○○之頭部、臉
    部，及掐告訴人乙○○之頸部，並踢踹告訴人乙○○之腳部
    ，致告訴人乙○○受有腦震盪（無意識喪失）、臉、頸及頭
    皮磨損或擦傷（眼除外）、髖、大腿、小腿及踝磨損或擦傷
    、小腿挫傷、臉、頭皮及頸挫傷（眼除外）等傷害，因認被
    告尚涉犯刑法第277 條第1 項之傷害罪嫌等語。
二、按告訴乃論之罪，告訴人於第一審辯論終結前，得撤回其告
    訴；告訴經撤回者，法院應諭知不受理之判決；刑事訴訟法
    第238 條第1 項及第303 條第3 款分別定有明文。
三、本件被告丙○○因傷害案件，經檢察官聲請簡易判決處刑，
    認被告係犯刑法第277 條第1 項之傷害罪，依同法第287 條
    前段之規定，須告訴乃論。茲因被告已與告訴人乙○○達成
    和解，告訴人並具狀撤回其告訴，有其刑事撤回告訴狀1 紙
    在卷可稽（見99年度豐簡字第196 號卷第16頁），揆諸前開
    說明，自應為諭知不受理之判決。
據上論斷，應依刑事訴訟法第452 條、第284 條之1 、第299 條
第1 項前段、第303 條第3 款，刑法第305 條、第41條第1 項前
段、第74條第1 項第1 款，家庭暴力防治法第38條第1 項，刑法
施行法第1 條之1 ，判決如主文。
本案經檢察官甲○○到庭執行職務。
中    華    民    國    99    年    5     月    14    日
                  刑事第十七庭  法  官  陳玉聰
以上正本證明與原本無異。
如不服本判決，應於收受送達後10日內向本院提出上訴書狀（應
敘述具體理由並附繕本）。
上訴書狀如未敘述理由，應於上訴期間屆滿後20日內補提理由書
於本院。
                                書記官  張珮琦
中    華    民    國    99    年    5    月     14    日
附錄本判決論罪科刑之法條：
刑法第305條
以加害生命、身體、自由、名譽、財產之事，恐嚇他人致生危害
於安全者，處2 年下有期徒刑、拘役或3 百元以下罰金。

司法院資訊處製作；財團法人民間司法改革基金會備份。
